【裁判字號】    89,交訴,6
【裁判日期】    890210
【裁判案由】    業務過失致死
【裁判全文】
臺灣臺中地方法院刑事判決                     八十九年度交訴字第六號
    公  訴  人  臺灣臺中地方法院檢察署檢察官
    被      告  甲○○
右列被告因業務過失致死等案件，經檢察官提起公訴 (八十八年度偵字第二三一五一
號）及移送併辦（八十九年度偵字第二八四號），本院判決如左：
    主  文
甲○○服用酒類，不能安全駕駛動力交通工具而駕駛，處有期徒刑參月；又從事業務
之人，因業務上之過失致人於死，處有期徒刑拾月。應執行有期徒刑壹年，緩刑參年
。
    事  實
一、甲○○從事搭輕鋼架工作，平日駕駛車牌號碼ＯＭ－八三０五號自用小貨車載運
    輕鋼架材料至客戶指定地點工作，乃以駕駛為其附隨業務之人。其尚未考領自用
    小客車駕駛執照，竟於民國（下同）八十八年十月三十一日下午五時三十分許，
    飲酒後血液中所含酒精濃度達一八０．五ＭＧ／ＤＬ（換算吐氣所含酒精成份為
    每公升０．九０二五毫克），超過每公升０．二五毫克之標準值甚多，已不能安
    全駕駛動力交通工具，仍無駕駛執照酒醉駕駛上開自用小貨車內載其弟陳金掌從
    台中縣霧峰鄉坑口村附近客戶指定地點工作完畢欲返回台中市，沿台中縣霧峰鄉
    ○○村○○路由東往西方向行駛，途經台中縣霧峰鄉○○村○○路一八二號前速
    限四十公里路段時，本應注意行車速度，依標誌之規定，並應注意車前狀況，隨
    時採取必要之安全措施，且應注意汽車駕駛人飲酒後其吐氣所含酒精成份超過每
    公升０．二五毫克以上者，不得駕車，而依當時天候晴，傍晚有暮光，路面乾燥
    、無缺陷及無障礙物，視距良好，又無不能注意之情形，詎其能注意，竟疏未注
    意車前狀況，猶酒醉貿然以時速五十至六十公里速度超速行駛，因欲閃避前方機
    車，而失控撞上路旁電線桿，致車內其弟陳金掌受有頭部、腹部外傷等傷害，經
    送醫急救後因多重器官衰竭仍於同年十一月一日凌晨一時三十分許不治死亡。
二、案經台中縣警察局霧峰分局報請臺灣臺中地方法院檢察署檢察官偵查起訴及該署
    函移併案審理。
    理  由
一、訊據被告甲○○對於前開事實坦承不諱，並有台中縣警察局道路交通事故調查報
    告表乙份、現場照片四張及被告之財團法人仁愛綜合醫院一般生化檢驗報告單乙
    紙附卷可稽。而被害人陳金掌確因本件車禍受有頭部、腹部外傷等傷害因多重器
    官衰竭不治死亡，亦經台灣台中地方法院檢察署檢察官督同檢驗員相驗屬實，製
    有勘驗筆錄、相驗屍體証明書及驗斷書附卷足憑。按行車速度，依標誌之規定；
    且汽車行駛時，駕駛人應注意車前狀況，並隨時採取必要之安全措施；又汽車駕
    駛人飲酒後其吐氣所含酒精成份超過每公升０．二五毫克以上者，不得駕車，道
    路交通安全規則第九十三條第一項、第九十四條第三項、第一百十四條第二款分
    別定有明文。經查本件被告於前開時地駕車，本應注意遵守上開規定，而肇事地
    點為速限四十公里之路段，依當時天候晴，傍晚有暮光，路面乾燥、無缺陷及無
    障礙物，視距良好，有上開道路交通事故調查報告表附卷可查，又無不能注意之
    情形，詎其能注意，竟疏未注意車前狀況，猶酒醉貿然以時速五十至六十公里速
    度超速行駛，因欲閃避前方機車，而失控肇事，致被害人傷重不治死亡，足証被
    告確有過失，且其過失行為與被害人死亡間具有相當因果關係。又被告肇事後受
    傷經送財團法人仁愛綜合醫院急救並檢驗其血液中所含酒精濃度達一八０．五Ｍ
    Ｇ／ＤＬ（換算其吐氣所含酒精成份為每公升０．九０二五毫克），有上開檢驗
    報告單附卷可考，超過每公升０．二五毫克之標準值甚多，顯見被告飲酒後已不
    能安全駕駛動力交通工具，仍酒醉於前開時地駕駛上開自用小貨車以致肇事無疑
    。本件事証明確，被告犯行堪以認定。
二、查被告甲○○從事搭輕鋼架工作，平日駕駛上開自用小貨車載運輕鋼架材料至客
    戶指定地點工作，此經其供明在卷，乃以駕駛為其附隨業務之人。核其所為，係
    犯刑法第一百八十五條之三之服用酒類，不能安全駕駛動力交通工具而駕駛罪及
    同法第二百七十六條第二項之業務過失致人於死罪。又被告無駕駛執照並酒醉駕
    車，因而致人死亡，依法應負業務過失致人於死罪責，依道路交通管理處罰條例
    第八十六條第一項規定，應加重其刑。被告所犯上開二罪，犯意各別，犯罪構成
    要件不同，應予分論併罰；公訴人認被告所犯上開二罪，具有方法結果牽連之裁
    判上一罪關係，容有誤會，併此明。爰審酌被告犯罪之動機、目的、所生危害
    、過失程度及犯後坦承犯行等一切情狀，分別量處如主文所示之刑，並定其應執
    行刑。次查被告甲○○未曾受有期徒刑以上刑之宣告，有台灣台中地方法院檢察
    署刑案資料查註紀錄表附卷可參，其因過失等致犯本案，事後坦承犯行，且被害
    人陳金掌係其弟，因本件車禍致其弟死亡，心中己甚為悲痛，經此科刑教訓，當
    知警惕，應無再犯之虞，本院認其所受定應執行刑之宣告，以暫不執行為適當，
    爰依法併予宣告緩刑三年，以促注意改善並啟自新。又台灣台中地方法院檢察署
    （八十九年度偵字第二八四號）函移併辦部分，與本件係同一事實，附此明。
三、據上論斷，刑事訴訟法第二百九十九條第一項前段、道路交通管理處罰條例第八
    十六條第一項、刑法第一百八十五條之三、第二百七十六條第二項、第五十一條
    第五款、第七十四條第一款，罰金罰鍰提高標準條例第一條前段，判決如主文。
中    華    民    國      八十九      年       二      月       十      日
                                  臺灣台中地方法院交通法庭
                                        法  官  朱  光  國
右正本證明與原本無異。
如不服本判決，應於判決送達後十日內向本院提出上訴狀( 應附繕本 )，上訴於臺灣
高等法院臺中分院。
                                        書記官
中    華    民    國      八十九      年       二      月       十一    日
附錄論罪科刑法條
刑法第二百七十六條第二項
從事業務之人，因業務上之過失犯前項之罪者，處五年以下有期徒刑或拘役，得併科
三千元以下罰金。
刑法第一百八十五條之三
服用毒品、麻醉藥品、酒類或其他相類之物，不能安全駕駛動力交通工具而駕駛者，
處一年以下有期徒刑、拘役或三萬元以下罰金。


司法院資訊處製作；財團法人民間司法改革基金會備份。
